臺灣臺北地方法院民事裁定
110年度聲字第568號
聲  請  人  樂揚建設股份有限公司

法定代理人  段幼龍  
代  理  人  許献進律師
            郭佩佩律師
相  對  人  李欣蔚  
上列當事人間聲請供擔保請求繼續執行事件，本院裁定如下： 
    主  文
聲請駁回。 
聲請費用由聲請人負擔。 
    理  由
一、聲請意旨略以：聲請人執如附表所示本票（下稱系爭本票)
    ，向本院聲請110年度司票字第9209號裁定（下稱系爭本票
    裁定），並以該裁定對相對人財產聲請本院110年度司執字
    第70068號給付票款強制執行程序（下稱系爭執行程序）。
    惟相對人以系爭本票係屬偽造為由，於本院110年度重訴字
    第700號民事事件追加聲明，訴請確認系爭本票債權不存在
    （下稱系爭本案訴訟），並依非訟事件法第195條第1項及第
    2項但書後段規定，聲請停止系爭執行程序，經臺灣高等法
    院以110年度抗字第1143號裁定命相對人供擔保新臺幣（下
    同）780萬元後，於系爭本案訴訟終結確定前，系爭執行程
    序應予停止，嗣經相對人依上開裁定所定金額供擔保，本院
    以民國110年11月2日北院忠110司執子字第70068號函，暫予
    停止系爭執行程序。為此，聲請人爰依非訟事件法第195條
    第2項但書前段規定，聲請供擔保繼續系爭執行程序等語。
二、按發票人主張本票係偽造、變造者，於前條裁定送達後20日
    內，得對執票人向為裁定之法院提起確認之訴；發票人證明
    已依前項規定提起訴訟時，執行法院應停止強制執行，但得
    依執票人聲請，許其提供相當擔保，繼續強制執行，亦得依
    發票人聲請，許其提供相當擔保，停止強制執行，非訟事件
    法第195條第1項、第2項分別定有明文。
三、本院之判斷：
　㈠經查，聲請人執系爭本票向本院聲請系爭本票裁定，並以該
    裁定對相對人財產聲請系爭執行程序，惟相對人以系爭本票
    係屬偽造為由，提起系爭本案訴訟，並依非訟事件法第195
    條第1項及第2項但書後段規定，聲請停止系爭執行程序，經
    臺灣高等法院以110年度抗字第1143號裁定命相對人供擔保7
    80萬元後，於系爭本案訴訟終結確定前，系爭執行程序應予
    停止等情，業經本院依職權調取系爭本票裁定聲請卷宗及系
    爭執行程序聲請停止卷宗後，核閱無誤。是依非訟事件法第
    195條第1項及第2項但書後段規定，相對人依上開裁定所定
    金額供擔保後，本院以110年11月2日北院忠110司執子字第7
    0068號函通知停止系爭執行程序，應屬有據。
　㈡系爭執行程序停止執行後，聲請人主張依非訟事件法第195條
    第2項但書前段規定，聲請供擔保繼續系爭執行程序，然細
    繹非訟事件法第195條第2項之規定，發票人於本票裁定送達
    後20日內提起確認之訴時，執行法院即應依同法第195條第2
    項本文規定停止強制執行，在此情形，發票人無庸聲請法院
    裁定停止執行或提供相當擔保；為兼顧執票人之權益，同法
    第195條第2項但書前段規定執票人得提供相當擔保，聲請繼
    續強制執行；發票人亦得於執票人聲請供擔保繼續強制執行
    後，依同法第195條第2項但書後段規定，聲請供擔保停止強
    制執行，此際，發票人需提供相當擔保並聲請法院裁定停止
    執行。觀諸非訟事件法第195條第2項之立法體系，可知該條
    文係為兼顧發票人及執票人之權益及本票乃流通票據之經濟
    效益，而階段性賦予執票人與發票人繼續或停止強制執行程
    序之救濟方法，是發票人依非訟事件法第195條第2項但書後
    段規定，聲請提供相當擔保停止執行程序時，應係上開法條
    規定之最終階段救濟方法，則執票人再依同條項但書前段規
    定，聲請供擔保繼續執行程序，即難認與上開條文立法意旨
    相符。
　㈢參以系爭執行事件為清償票款之強制執行，屬金錢請求權之
    執行，而系爭本票票面金額高達3,000萬元，臺灣高等法院
    以110年度抗字第1143號裁定命相對人供擔保780萬元後，於
    系爭本案訴訟終結確定前，系爭執行程序應予停止，顯已兼
    顧聲請人因停止執行可能招致之損害，並慮及發票人及執票
    人之權益及本票乃流通票據之經濟效益，倘准許執票人再提
    供擔保准許系爭執行程序繼續執行，恐對發票人致生難以回
    復之損害，顯非適當。復衡酌相對人向執票人提起系爭本案
    訴訟，現由本院審理中，相對人得待系爭本案訴訟判決確定
    後再行執行，其因停止執行可能招致之損害，並經前開停止
    執行裁定審酌在案，由此尚難認本件聲請人有供擔保繼續執
    行之必要。
　㈣綜上，本件聲請人依非訟事件法第195條第2項但書前段規定
    ，聲請供擔保繼續系爭執行程序，與法尚有未合，且恐對抗
    告人致生難以回復之損害，難認有繼續執行之必要。從而，
    本件聲請為無理由，應予駁回。
四、爰裁定如主文。
中　　華　　民　　國　　110 　年　　12　　月　　13　　日
                  民事第七庭  審判長法  官  姜悌文
                                    法  官  林欣苑
                                    法  官  許筑婷
以上正本係照原本作成。
如不服本裁定應於送達後10日內向本院提出抗告狀，並繳納抗告
費新臺幣1,000元。
中　　華　　民　　國　　110 　年　　12　　月　　13　　日
                                    書記官  林政彬       
附表
票 據 票據號碼 發票人 發票日 到期日   金額 本 票 TH0000000 李欣蔚 龔子峯 107年7月23日 未記載 3,000萬元